【裁判字號】    97,抗,1208
【裁判日期】    971112
【裁判案由】    聲請撤銷緩刑
【裁判全文】
臺灣高等法院刑事裁定                   97年度抗字第1208號
抗  告  人
即受 刑 人  甲○○
上列抗告人因聲請撤銷緩刑案件，不服臺灣板橋地方法院中華民
國九十七年十月二十日裁定（九十七年度撤緩字第二二四號），
提起抗告，本院裁定如下：
    主  文
抗告駁回。
    理  由
一、原裁定意旨略以：本院經核閱臺灣板橋地方法院九十六年度
    簡上字第五五七號、臺灣桃園地方法院九十七年度簡上字第
    三八號兩案判決及臺灣高等法院被告前案紀錄表，受刑人甲
    ○○緩刑期前因故意犯詐欺案件，經臺灣桃園地方法院於其
    緩刑期內以九十七年度簡上字第三八號判處有期徒刑一月確
    定，係得易科罰金之有期徒刑，且被告所犯前後二罪均為詐
    欺，其犯罪手法相同，足認其並未因犯行受刑事追訴而有所
    警惕，亦未於犯後心生悔意，本院認對受刑人宣告緩刑，難
    收預期效果，因而有執行刑罰之必要。從而，本件聲請合於
    刑法第七十五條之一第一項第一款之規定，應予准許等語。
二、抗告意旨略以：臺灣板橋地方法院九十六年度簡上字第五五
    七號，與臺灣桃園地方法院九十七年度簡上字第三八號，上
    述兩案判決皆於九十五年十一月間的同一天給予兩本帳戶，
    惟臺灣板橋地方法院九十六年度簡上字第五五七號先判處有
    期徒刑一月十五日，緩刑二年，於民國九十六年九月七日確
    定在案，後經臺灣桃園地方法院九十七年度簡上字第三八號
    判處得易科罰金之有期徒刑一月，於九十七年五月八日確定
    ，兩間法院審理時間雖不同，但都是同一天一時糊塗給予兩
    本帳戶，並非不知悔改，也不會再犯相同的錯誤。抗告人因
    犯行受刑事追訴，悔不當初，故上述兩案判決期間，皆已與
    兩位被害人達成和解，兩位被害人也願意接受抗告人誠心誠
    意的道歉，請求將聲請撤銷緩刑判決撤銷云云。
三、按「受緩刑之宣告而有下列情形之一，足認原宣告之緩刑難
    收其預期效果，而有執行刑罰之必要者，得撤銷其宣告：一
    、緩刑前因故意犯他罪，而在緩刑期內受得易科罰金之有期
    徒刑、拘役或罰金之宣告確定者。二、緩刑期內因故意犯他
    罪，而在緩刑期內受得易科罰金之有期徒刑、拘役或罰金之
    宣告確定者。三、緩刑期內因過失更犯罪，而在緩刑期內受
    有期徒刑之宣告確定者。四、違反第七十四條第二項第一款
    至第八款所定負擔情節重大者。前條第二項之規定，於前項
    第一款至第三款情形亦適用之。」、「前項撤銷之聲請，於
    判決確定後六月以內為之。」，刑法第七十五條之一、第七
    十五條第二項分別定有明文。而緩刑宣告是否得撤銷，除須
    符合刑法第七十五條之一第一項各款之要件外，本條並採裁
    量撤銷主義，賦予法院撤銷與否之權限，特於第一項規定實
    質要件為「足認原宣告之緩刑難收其預期效果，而有執行刑
    罰之必要」，供作審認之標準。亦即於上揭「得」撤銷緩刑
    之情形，法官應依職權本於合目的性之裁量，妥適審酌被告
    所犯前後數罪間，關於法益侵害之性質、再犯之原因、違反
    法規範之情節是否重大、被告主觀犯意所顯現之惡性及其反
    社會性等情，是否已使前案原為促使惡性輕微之被告或偶發
    犯、初犯改過自新而宣告之緩刑，已難收其預期之效果，而
    確有執行刑罰之必要。
四、經查：本件抗告人因犯幫助詐欺取財案件，經臺灣板橋地方
    法院於九十六年九月七日以九十六年度簡上字第五五七號判
    處有期徒刑三月，減為有期徒刑一月十五日，如易科罰金，
    以新台幣一仟元折算一日，緩刑二年，於九十六年九月七日
    確定；於緩刑前即九十五年十一月間某日更犯幫助詐欺取財
    罪，經臺灣桃園地方法院於九十七年五月九日以九十七年度
    簡上字第三八號判處有期徒刑一月，如易科罰金，以新台幣
    一仟元折算一日，於九十七年五月八日確定，此有上開判決
    二份及原審被告前案紀錄表一份在卷可稽。原審法院詳酌抗
    告人所犯罪刑之案情後，認原確定判決之緩刑宣告未能收預
    期效果，且有執行刑罰的必要，認與刑法第七十五條之一第
    一項第一款之規定相符，經裁量後撤銷抗告人之緩刑宣告，
    經核認事用法並無不合。至抗告人抗告意旨雖稱兩犯罪均為
    同一天因一時糊塗給予兩本帳戶一節，係不僅為實體上之爭
    執，與刑法第七十五條之一撤銷緩刑之要件無涉，且細繹被
    告前開二件幫助詐欺案件之判決事實所載，被告交付之時間
    及地點以及對象均非同一，此有前述判決及其電腦列印本在
    卷可參，是抗告人以前開犯罪係同時、同地所為乃虛擬之語
    ，自不足採；另抗告人幫助詐欺他人財物，本應負民事賠償
    責任，是抗告人以與被害人達成和解為抗告理由，經核亦與
    抗告人之緩刑宣告撤銷無涉。綜上，本件抗告為無理由，應
    予駁回。
據上論結，依刑事訴訟法第四百十二條，裁定如主文。
中    華    民    國    97    年    11    月    12    日
                  刑事第十五庭審判長法  官  吳昭瑩
                                    法  官  李正紀
                                    法  官  李釱任
以上正本證明與原本無異。
不得再抗告。
                                    書記官  洪秋帆
中    華    民    國    97    年    11    月    18    日


司法院資訊處製作；財團法人民間司法改革基金會備份。
